# Prática em R

## Faça você mesmo

1.  Crie duas variáveis Ana e Paulo e atribua a elas valores de suas idades, sendo respectivamente 8 e 12 anos. As variáveis devem ser do tipo inteiro. Imprima no console "A menina é mais velha" ou "O menino é mais velho" como resultado de um teste lógico.

    ```{r}

    Ana = 8
    Paulo = 12

    if(Ana > Paulo){
      print("A menina é mais velha.")
    } else {
      print("O menino é mais velho.")
    }
    ```

2.  BOD é um objeto existente no R. Verifique qual a classe deste objeto.

    ```{r}

    class(BOD)
    ```

3.  Crie um vetor que armazene números de 1 a 10 e posteriormente imprima os valores pares.

    ```{r}

    myvector = c(1:10)

    for (x in myvector) {
      if(x %% 2 == 0) {
        print(x)
      }
    }
    ```

4.  *women* é um dataframe existente no R. Imprima as 10 últimas linhas.

    ```{r}

    tail(women, 10)
    ```

5.  Use a função plot do R para produzir um gráficos atributos *Sepal.Width* e *Petal.Length* do conjunto de dados Iris. O gráfico deve imprimir apenas as linhas de 50 até 100.

    ```{r}

    sepalWidth = iris$Sepal.Width[50:100]
    sepalLength = iris$Sepal.Length[50:100]

    plot(sepalWidth, sepalLength)
    ```

6.  Crie dois vetores de tamanhos iguais, some as posições equivalentes dos vetores e imprima o resultado.

    ```{r}

    vectorA = c(24, 35, 12, 76, 45, 95)
    vectorB = c(54, 63, 86, 3, 71, 85)
    vectorC = c()

    x = 1

    while (x <= length(vectorA)) {
      vectorC[x] = vectorA[x] + vectorB[x]
      x = x +1
    }

    vectorC
    ```

7.  Imprima o número de linhas, de colunas, nomes das linhas e nomes das colunas do conjunto de dados CO2.

    ```{r}

    nrow(CO2)
    ncol(CO2)
    rownames(CO2)
    colnames(CO2)
    ```
